【裁判字號】    97,訴,1084
【裁判日期】    970923
【裁判案由】    違反毒品危害防制條例
【裁判全文】
臺灣屏東地方法院刑事判決              97年度訴字第1084號
公  訴  人  台灣屏東第地方法院檢察署檢察官
被      告  甲○○
上列被告因違反毒品危害防制條例案件，經檢察官提起公訴（97
年度毒偵字第1396號），嗣因被告就被訴事實為有罪之陳述，經
本院合議庭裁定由受命法官獨任適用簡式審判程序審理，判決如
下：
    主  文
甲○○施用第一級毒品，累犯，處有期徒刑拾月。扣案之第一級
毒品海洛因壹包（驗餘淨重零點壹零伍公克）及包裝上開海洛因
之包裝袋壹只，沒收銷燬之。
    事  實
一、甲○○前於民國90年間，因施用毒品案件經本院以90年度毒
    聲字第672 號裁定送觀察、勒戒後，認有繼續施用毒品之傾
    向，再以90年度毒聲字第933 號裁定令入戒治處所施以強制
    戒治，於90年11月23日因停止戒治、交付保護管束出所，於
    91年5 月7 日保護管束期滿執行完畢，並由臺灣屏東地方法
    院檢察署檢察官於91年5 月10日以91年度戒毒偵字第116 號
    為不起訴處分確定。其於強制戒治執行完畢後5 年內，復因
    施用毒品案件，經本院以95年度訴字第233 號及96年度訴字
    第149 號判決分別判處應執行有期徒刑1 年2 月及1 年8 月
    確定後，再經本院以96年度聲減字第1086號裁定減刑，並分
    別定應執行有期徒刑7 月及10月確定，於96年12月28日縮短
    刑期假釋出監，迄97年4 月29日保護管束期滿執行完畢。詎
    其仍不知悔改，復基於施用第一級毒品海洛因之犯意，於97
    年7 月6 日下午22時許，為警採尿時回溯72小時內某時，於
    不詳處所，以將第一級毒品海洛因摻食水混合後置入針筒
    內施打之方式，施用第一級毒品海洛因1 次。嗣由友人明麗
    貞騎乘機車搭載甲○○行經屏東縣屏東市廣興里廣興11號前
    50公尺道路時，因未戴安全帽及闖紅燈，為警攔檢而查獲上
    情，並扣得海洛因1 包（毛重0. 4公克、驗前淨重0.117 公
    克、驗後淨重0.105 公克）。
二、案經屏東縣政府警察局屏東分局報告臺灣屏東地方法院檢察
    署檢察官偵查起訴。
    理  由
一、按本件被告甲○○所犯係死刑、無期徒刑、最輕本刑為3 年
    以上有期徒刑以外之罪，其於準備程序就前揭被訴事實為有
    罪之陳述，經受命法官告知簡式審判程序之旨，並聽取其與
    公訴人之意見後，本院認無不得或不宜改依簡式審判程序進
    行之情事，依刑事訴訟法第273 條之1 第1 項、第284 條之
    1 規定，裁定本件由受命法官獨任進行簡式審判程序，合先
    敘明。
二、上揭犯罪事實，業據被告於警詢、偵訊及本院審理中均坦承
    不諱；且被告於97年7 月6 日為警查獲後所採集之尿液，經
    送驗結果，呈嗎啡及可待因陽性反應，此有台灣檢驗科技股
    份有限公司97年7 月23日、編號KＺ000000000000號濫用藥物
    尿液檢驗報告，及屏東縣政府警察局屏東分局尿液快速篩檢
    試劑表、毒品案件嫌疑人尿液採證編號姓名對照表各1 份附
    卷可稽；另扣案之白色粉末1 包，經送高雄市凱旋醫院以化
    學呈色法及氣相層析質普儀檢驗結果，含第一級毒品海洛因
    成分（毛重0.4 公克、驗前淨重0.117 公克、驗後淨重0.10
    5 公克），亦有高雄市凱旋醫院97年7 月8 日高市凱醫驗字
    第7512號濫用藥物成品檢驗鑑定書1 份在卷足憑，與屏東分
    局毒品初步檢驗報告表結果相符。上述鑑驗結果，均係檢驗
    機關本於專業知識及以精密儀器科學檢驗方法所得之結論，
    自可憑信，此外，復有查獲時照片8 張可佐，綜上足認，被
    告前開施用第一級毒品海洛因之犯行，堪以認定。
三、按犯毒品危害防制條例第10條施用第一、二級毒品之罪者，
    檢察官應聲請法院裁定，令被告入勒戒處所觀察、勒戒，經
    觀察、勒戒後，檢察官依據勒戒處分之陳報，認受觀察、勒
    戒人無繼續施用毒品傾向者，應即釋放，並為不起訴之處分
    ；認受觀察、勒戒人有繼續施用毒品之傾向者，檢察官應聲
    請法院裁定令入戒治處所強制戒治，其期間為6 個月以上，
    至無繼續強制戒治之必要為止，但最長不得逾1 年，強制戒
    治期滿，應即釋放，由檢察官為不起訴之處分。觀察、勒戒
    或強制戒治執行完畢釋放後，5 年內再犯第10條之罪者，應
    依一般刑事訴訟程式予以起訴論罪科刑，此觀諸毒品危害防
    制條例第20條第1 項、第2 項、第23條第1 項、第2 項規定
    自明。而被告若於5 年內已再犯，經依法追訴處罰，縱其第
    3 次（或第3 次以上）再度施用毒品之時間，在初犯經觀察
    、勒戒或強制戒治執行完畢釋放5 年以後，已不合於「5 年
    後再犯」之規定，且因已於「5 年內再犯」，顯見其再犯率
    甚高，原實施觀察、勒戒或強制戒治，已無法收其實效，即
    應依該條例第10條處罰（最高法院95年第7 次刑事庭會議決
    定可資參照）。查本件被告前於90年間，因施用毒品案件，
    經本院以90年度毒聲字第672 號裁定送觀察、勒戒後，認有
    繼續施用毒品之傾向，再以90年度毒聲字第933 號裁定令入
    戒治處所施以強制戒治，於90年11月23日因停止戒治、交付
    保護管束出所，於91年5 月7 日保護管束期滿執行完畢，並
    由屏東地方法院檢察署檢察官於以91年度戒毒偵字第11 6
    號為不起訴處分確定。其於強制戒治執行完畢後5 年內，復
    因施用毒品案件，經本院以95年度訴字第233 號及96年度訴
    字第149 號判決、96年度聲減字第1086號裁定減刑並分別定
    應執行有期徒刑7 月及10月確定，於96年12月28日縮短刑期
    假釋出監，迄97年4 月29日保護管束期滿執行完畢，此有臺
    灣高等法院被告前案紀錄表1 份在卷可考。是被告於觀察、
    勒戒及強制戒治執行完畢釋放後，5 年內已再犯施用毒品案
    件，經本院判處罪刑確定，則其再犯本件施用毒品案件，即
    非屬該條例第20條第3 項所稱「5 年後再犯」之情形，檢察
    官自應依法追訴。從而，本件事證明確，被告犯行應堪認定
    。
四、核被告所為，係犯毒品危害防制條例第10條第1 項之施用第
    一級毒品罪。被告持有第一級毒品之行為，已為其施用之高
    度行為所吸收，不另論罪。查被告前因施用毒品案件，經本
    院以95年度訴字第233 號、96年度訴字第149 號判決分別判
    處應執行有期徒刑1 年2 月及1 年8 月確定後，再經本院以
    96 年 度聲減字第1086號裁定減刑並分別定應執行有期徒刑
    7 月及10月確定，於96年12月28日縮短刑期假釋出監，迄97
    年4 月29日保護管束期滿執行完畢，此有臺灣高等法院被告
    前案紀錄表1 份在卷可按，其受有期徒刑之執行完畢後，5
    年以內故意再犯本件有期徒刑以上之罪，為累犯，應依刑法
    第47 條 第1 項之規定，加重其刑。爰審酌被告前因施用毒
    品，經觀察、勒戒後，仍未戒絕毒品，再犯本件施用毒品犯
    行，顯見其無悔改之意，戒毒之意志不堅，有失政府制定毒
    品危害防制條例之立法美意，本不宜寬貸，惟念其施用毒品
    乃自戕一己之身體健康，尚未害及他人，犯後亦坦承犯行，
    態度良好等一切情狀，量處如主文所示之刑。
五、扣案之白色粉末1 包，（驗餘淨重0.105 公克）屬查獲之第
    一級毒品海洛因，已如前述，又包裝所用之包裝袋，與其內
    毒品難以析離，均為查獲之第一級毒品，應依毒品危害防制
    條例第18條第1項 前段規定，不問屬於犯人與否，沒收銷燬
    之。
據上論斷，應依刑事訴訟法第273 條之1 第1 項、第 284 條之1
、第299 條第1 項前段，毒品危害防制條例第10條第1 項、第18
條第1 項前段，刑法第11條、第47條第1 項，判決如主文。
中    華    民    國    97    年    9     月    23    日
                   刑事第二庭    法  官  劉怡孜
本案經檢察官陳鼎文到庭執行職務。
中    華    民    國    97    年    9     月    24    日
                                 書記官  馮得弟
以上正本證明與原本無異。
如不服本判決應於收受本判決送達後10日內向本院提出上訴書狀
，其未敘述上訴理由者，並得於提起上訴後10日內向本院補提理
由書狀（均須按他造當事人之人數附繕本）「切勿逕送上級法院
」
附錄本案論罪科刑法條
毒品危害防制條例第10條
施用第一級毒品者，處 6 月以上 5 年以下有期徒刑。


司法院資訊處製作；財團法人民間司法改革基金會備份。
